【裁判字號】    92,交抗,848
【裁判日期】    921231
【裁判案由】    違反道路交通管理處罰條例
【裁判全文】
臺灣高等法院交通事件裁定                        九十二年度交抗字第八四八號
    抗  告  人
    即受處分人  甲○○
右抗告人因違反道路交通管理處罰條例案件，不服台灣台北地方法院中華民國九十二
年七月二十二日裁定（九十二年度交聲字第八七四號；原處分案號：北市裁三字第駕
裁二二－ＺＤ0000000號），提起抗告，本院裁定如左：
    主  文
抗告駁回。
    理  由
一、按汽車行駛高速公路，應依速限標誌指示，高速公路交通管制規則第五條第一項
    前段定有明文，又汽車行駛於高速公路，而不遵管制之規定者，處汽車駕駛人新
    台幣（下同）三千元以上六千元以下罰鍰，道路交通管理處罰條例第三十三條第
    一項定有明文，而汽車駕駛人駕駛汽車違反道路交通管理處罰條例第三十三條規
    定者，除應依該條所規定之罰鍰處罰外，並予記違規點數一點，道路交通管理處
    罰條例第六十三條第一項第一款亦定有明文。又汽車駕駛人在道路超速行駛，為
    警當場攔停者，處罰機關固應對汽車之駕駛人為處罰，惟若舉發機關並非當場對
    該部汽車攔停，而係依違反道路交通管理處罰條例第七條之二第一項第六款規定
    ，以科學儀器取得違規證據資料（如照相機或測速器）逕行舉發者，此際舉發機
    關只能依上開處罰條例第七條之二第二項規定於查明汽車所有人姓名或名稱、住
    址後，掣單舉發處罰之，而如經舉發之汽車所有人在舉發通知單之應到案日期前
    到案，並告知處罰機關該名超速駕駛之汽車違規駕駛人姓名、
    四條規定處罰該名違規駕駛人。
二、原裁定略以：聲明異議人即受處分人甲○○於民國九十一年四月七日上午十一時
    三十五分許，駕駛其所有車號ＡＰ｜五六三九號自用小客車，沿國道一號公路北
    上行駛，途經該路段北上二百七十六公里處，該處路段速限為一百公里，異議人
    竟以一百十三公里之速度超速行駛，經內政部警政署國道公路警察局第四警察隊
    以電腦雷達自動照相測速器測得超速其超速十三公里而製單舉發，異議人聲明異
    議陳稱其僅係些微超速十三公里，即遭舉發單位告發，顯故人於罪，且舉發單位
    以電腦雷達測速照相儀器拍攝之照片混淆不清云云。然查右揭違規事實，有採證
    照片影本一幀附卷可稽，由該紙相片已清晰可見異議人所有之上開車號ＡＰ｜五
    六三九號自用小客車確有於前揭時地在速限為一百公里之路段以時速一百十三公
    里超速行駛之違規事實，故異議人空言測速照片混淆不清，且僅些微超速，顯故
    陷人違規云云，要屬事後卸責之詞，不足採信。本件事證明確，異議人之右揭違
    規行為堪以認定，其聲明異議無理由等語。
三、抗告意旨略以：（一）舉發單位以電腦雷達照相測速器測得之照速並以拍照之方
    式採證之違規照片混淆不清，顯有故陷抗告人之嫌；（二）依目前行駛高速公路
    速限均已提高其拍照方式，顯然不清晰，恐有張冠李戴之疑等語。
四、經查抗告人即受處分人甲○○於民國九十一年四月七日上午十一時三十五分許，
    駕駛其上開自用小客車，沿國道一號公路北上行駛，途經該路段北上二百七十六
    公里處，該處路段速限為一百公里，抗告人竟以一百十三公里之速度超速行駛之
    違規行為，為舉發單位即國道四隊以電腦雷達自動照相測速器測得超速，並以拍
    照之方式採證之違規事實，有採證照片影本一幀附卷可稽，由該紙相片已清晰，
    可見抗告人所有之上開車號ＡＰ｜五六三九號自用小客車確有於前揭時地在速限
    為一百公里之路段以時速一百十三公里超速行駛之違規事實，抗告人係領有駕駛
    執照之人，且有相當智識，應知為維護道路交通安全應依交通標誌指示駕車。況
    交通警察掣單舉發違反道路交通管理處罰條例所列之違規事實，本質上為行政處
    分，係公務員基於職務上之權力，依法就特定之具體事件所為之具公法上效果之
    單方面行政行為，基於公務員為公法上行為具有公信力之原則，該行政行為當可
    被推定為真正，其據以依法處分之事實認定亦為正確無誤；本件舉發單位依道路
    交通管理處罰條例第七條之二第一項第六款規定，以科學儀器即電腦雷達自動照
    相測速器取得違規證據資料，即得逕行舉發，故抗告人空言測速照片混淆不清，
    且僅些微超速，顯故陷人違規云云，要屬事後卸責之詞，不足採信。本件事證明
    確，抗告人之右揭違規行為，堪以認定。
五、綜上所述，抗告人確有於右揭時地駕駛上開自用小客車超速行駛之違規行為，從
    而，原處分機關依前揭道路交通管理處罰條例第三十三條第一項、第六十三條第
    一項第一款及違反道路交通管理事件統一裁罰基準表規定，裁處抗告人罰鍰三千
    元，並予記違規點數一點，核無違誤，原裁定認抗告人聲明異議無理由而裁定駁
    回，並無不合，本件抗告人之抗告為無理由，應予駁回。
據上論結，應依道路交通案件處理辦法第二十六條，刑事訴訟法第四百十二條，裁定
如主文。
中      華      民      國    九十二    年     十二     月    三十一    日
                              台灣高等法院交通法庭
                                  審判長法  官  陳  正  雄
                                        法  官  許  宗  和
                                        法  官  許  錦  印
右正本證明與原本無異。
不得再抗告。
                                        書記官  楊  妙  恩
中      華      民      國    九十三    年      一      月      二      日


司法院資訊處製作；財團法人民間司法改革基金會備份。
